臺灣板橋地方法院刑事判決　　　　　　　 94年度易字第283號
公　訴　人　臺灣板橋地方法院檢察署檢察官
被　　　告　戊○○
上列被告因竊盜等案件，經檢察官提起公訴（94年度偵字第192
號）及移送併辦（臺灣板橋地方法院檢察署94年度偵字第3304號
、臺灣桃園地方法院檢察署94年度偵字第3288、4391號），本院
合議庭裁定由受命法官獨任依簡式審判程序，判決如下：
    主  文
戊○○共同意圖為自己不法之所有，以恐嚇使人將本人之物交付
，未遂，累犯，處有期徒刑壹年。
扣案一字起子伍支、扳手參支、虎頭鉗壹支、鑰匙貳支、瑞士小
刀壹把、工具壹箱，均沒收之。
    事  實
一、戊○○前於民國（下同）90年間，因違反毒品危害防制條例
    案件，經本院判處有期徒刑5 月，如易科罰金以300 元折算
    1 日確定，又於91年間，因違反毒品危害防制條例案件，經
    本院判處應執行有期徒刑8 月確定，兩案接續執行，於93年
    1 月9 日假釋縮刑期滿執行完畢（構成累犯）。猶不知悔改
    ，又分別與林欽祈、李宏名、林敬賢（均另案偵查）、真實
    姓名年籍不詳綽號「阿宏」、「阿文」、「黃仔」之成年男
    子等人，意圖為自己不法所有，基於竊盜及恐嚇取財之概括
    犯意聯絡，自93年11月29日起至94年2 月4 日止，連續在如
    附表所示之地點，或夥同三人以上，或二人共同為之，或獨
    自一人，攜帶客觀上足以傷害他人生命、身體之一字起子、
    扳手、虎頭鉗、瑞士小刀等物，或以自備之鑰匙，竊取如附
    表所示被害人之財物（詳細犯罪時間、地點、行為人、被害
    人、行為態樣及所得財物，如附表所示），並於附表編號2
    、所示之時間，向被害人恐嚇交付財物（詳細時間、地點
    、行為人、被害人、行為態樣及所得財物，如附表編號2 、
    所示）。嗣於93年11月29日下午3 時45分許，在基隆市○
    ○區○○路、義九路口，為警察查獲，並扣得真實姓名年籍
    不詳綽號「阿宏」之男子所有，供行竊所用之一字起子5 支
    、扳手2 支、虎頭鉗1 支。又於94年1 月26日下午3 時許，
    在桃園縣龜山鄉○○○路10之1 號停車場內，警查獲戊○○
    、李宏名，並扣得戊○○所有供其行竊所用之鑰匙1 支、李
    宏名所有供其行竊所用之鑰匙、扳手各1 支。另於94年2 月
    4 日上午5 時許，在桃園縣桃園市○○路70號3 樓「創世基
    金會桃園分會」，為警當場查獲戊○○、林欽祈、林敬賢，
    並扣得戊○○所有供其行竊所用之瑞士小刀1 把。再於94年
    2 月5 日下午4 時許，在臺北縣中和市○○街36巷3 之3 號
    4 樓，為警查獲，並扣得戊○○所有供其行竊所用之工具1
    箱（其餘扣案物品與本案犯罪行為無關）。
二、案經基隆市政府警察局移送臺灣基隆地方法院檢察署檢察官
    呈請臺灣高等法院檢察署令轉臺灣板橋地方法院檢察署偵查
    起訴，及基隆市政府警察局第二分局報請臺灣板橋地方法院
    檢察署檢察官、桃園縣政府警察局桃園分局、龜山分局報請
    臺灣桃園地方法院檢察署檢察官偵查移送併辦。經戊○○於
    準備程序進行中就被訴事實為有罪之陳述，經告知簡式審判
    程序之旨，並聽取當事人之意見後，本院合議庭裁定以由受
    命法官獨任依簡式審判程序審理。
    理  由
一、訊據被告戊○○就上開事實，於本院審理中坦承不諱，並有
    如附表證據欄所示之證據足稽，並有共犯「阿宏」所有，供
    行竊所用之一字起子5 支、虎頭鉗1 支、扳手2 支、被告所
    有供其行竊所用之鑰匙1 支、共犯李宏名所有供其行竊所用
    之鑰匙、扳手各1 支、被告所有供其行竊所用之瑞士小刀1
    把、被告所有供其行竊所用之工具1 箱扣案足資佐證，足認
    被告此部分之自白與事實相符，應堪信為真實。從而，本件
    事證明確，被告犯行洵堪認定，應依法論科。
二、查一字起子、扳手、瑞士小刀等物，為金屬製品，客觀上足
    以對人之生命、身體造成危害，應屬兇器無疑。核被告戊○
    ○所為，分別係犯如附表所犯法條欄所示之加重竊盜罪、恐
    嚇取財未遂罪。公訴意旨雖未論及被告如附表編號3 至11所
    示之犯行部分，惟此部分與起訴部分，有連續犯裁判上一罪
    之關係，應為起訴效力所及，本院自得加以審究。被告就其
    與林欽祈、李宏名、林敬賢、真實姓名年籍不詳綽號「阿宏
    」、「阿文」、「黃仔」等成年男子，分別共同所為之加重
    竊盜犯行部分，各有犯意聯絡及行為分擔，均為共同正犯。
    又被告多次加重竊盜犯行，時間緊接，所犯為構成犯罪要件
    相同之罪名，顯係基於概括犯意反覆為之，為連續犯，應依
    法論以情節較重之結夥三人攜帶兇器毀壞門扇及其他安全設
    備於夜間侵入有人居住之建築物竊盜一罪。又其所犯加重竊
    盜罪、恐嚇取財未遂罪間，有方法、目的之牽連關係，為牽
    連犯，應依刑法第55條規定，從一重之恐嚇取財未遂罪處斷
    。又被告於90年間，因違反毒品危害防制條例案件，經本院
    判處有期徒刑5 月，如易科罰金以300 元折算1 日確定，又
    於91年間，因違反毒品危害防制條例案件，經本院判處應執
    行有期徒刑8 月確定，兩案接續執行，於93年1 月9 日假釋
    縮刑期滿執行完畢，有臺灣高等法院被告前案紀錄表1 件在
    卷可佐，其於有期徒刑執行完畢後5 年內，再犯有期徒刑以
    上刑之本罪，為累犯，應依法加重其刑。又被告已著手於恐
    嚇取財罪之實施，惟尚未生取得財物之結果，為未遂犯，爰
    依刑法第26條前段之規定，減輕其刑。被告之刑同時有加重
    及減輕，依法先加後減之。爰審酌被告素行、犯罪之動機、
    目的、手段、行竊次數及犯罪所得財物、犯罪後坦承犯行之
    態度等一切情狀，量處如主文所示之刑。
三、扣案之共犯「阿宏」所有，供行竊所用之一字起子5 支、虎
    頭鉗1 支、扳手2 支、被告戊○○所有供其行竊所用之鑰匙
    1 支、共犯李宏名所有供其行竊所用之鑰匙、扳手各1 支、
    被告所有供其行竊所用之瑞士小刀1 把、被告所有供其行竊
    所用之工具1 箱（合計有一字起子5 支、扳手3 支、虎頭鉗
    1 支、鑰匙2 支、瑞士小刀1 把、工具1 箱），為被告或共
    犯所有，供渠等竊所用之物，業據被告供明在卷，爰依刑法
    第38條第1 項第2 款規定，宣告沒收之。至其餘扣案物品，
    與本件被告犯行無涉，爰不併予宣告沒收，附此敘明。
據上論斷，應依刑事訴訟法第273 條之1 第1 項、第299 條第1
項前段，刑法第28條、第321 條第1 項第1 款、第2 款、第3 款
第4 款、第346 條第1 項、第3 項、第55條、第26條前段、第47
條、第38條第1 項第2 款，罰金罰鍰提高標準條例第1 條前段，
判決如主文。
本案經檢察官蘇揚旭到庭執行職務。
中　　華　　民　　國　　94　　年　　8 　　月　　18　　日
                  刑事第三庭    法　官  白光華
以上正本證明與原本無異
如不服本判決應於送達後10日內向本院提出上訴狀
                                書記官　陳靜怡
中　　華　　民　　國　　94　　年　　8 　　月　　18　　日
附錄本案論罪科刑法條全文：
中華民國刑法第321條（加重竊盜罪）
犯竊盜罪而有左列情形之一者，處六月以上、五年以下有期徒刑
：
一  於夜間侵入住宅或有人居住之建築物、船艦或隱匿其內而犯
    之者。
二  毀越門扇、牆垣或其他安全設備而犯之者。
三  攜帶兇器而犯之者。
四  結夥三人以上而犯之者。
五  乘火災、水災或其他災害之際而犯之者。
六  在車站或埠頭而犯之者。
前項之未遂犯罰之。
中華民國刑法第346條（恐嚇取財罪）
意圖為自己或第 3 人不法之所有，以恐嚇使人將本人或第 3 人
之物交付者，處六月以上五年以下有期徒刑，得併科1000元以下
罰金。
以前項方法得財產上不法之利益，或使第 3 人得之者，亦同。
前二項之未遂犯罰之。
~T48W1Z1;
附表一
┌─┬───┬────┬─────────┬───┬───────┬────┐
│編│時間  │地點    │行為態樣及竊得財物│被害人│證據          │所犯法條│
│號│      │        │                  │      │              │        │
├─┼───┼────┼─────────┼───┼───────┼────┤
│1 │93年11│臺北縣板│戊○○以一字起子加│甲○○│被告於警詢及審│刑法第32│
│  │月29日│橋市四維│扳手撬開車號P9-333│（車主│理中之自白、紀│1 條第 1│
│  │凌晨 3│路361 號│1 號貨車車門，真實│李秀辛│錄所竊車輛之便│項第3 款│
│  │時許  │前      │姓名年籍不詳綽號「│）    │條紙一張、被害│、第4 款│
│  │      │        │阿宏」之成年男子以│      │人於警詢及審理│之結夥三│
│  │      │        │自備鑰匙打開電門，│      │中之陳述、基隆│人以上攜│
│  │      │        │與真實姓名年籍不詳│      │市警察局尋獲電│帶兇器竊│
│  │      │        │綽號「阿文」之成年│      │腦輸入單1 紙、│盜罪    │
│  │      │        │男子結夥三人共同竊│      │車輛竊盜及車牌│        │
│  │      │        │取前開車輛（含車內│      │失竊資料個別查│        │
│  │      │        │回數票二張、音響 1│      │詢報表1 紙、前│        │
│  │      │        │臺），得手後由「阿│      │揭車輛及回數票│        │
│  │      │        │宏」駕駛開往臺北縣│      │證之贓物認領保│        │
│  │      │        │新莊市○○○路57號│      │管單1 紙、扣案│        │
│  │      │        │前之停車格停放，再│      │之一字起子5 支│        │
│  │      │        │搭乘「阿文」駕駛之│      │、扳手2 支    │        │
│  │      │        │藍色雅歌汽車離開。│      │              │        │
├─┼───┼────┼─────────┼───┼───────┼────┤
│2 │、93│臺北縣三│戊○○攜帶一字起子│庚○○│被告於警詢、偵│刑法第32│
│  │年11月│重市重陽│及扳手，與綽號「阿│（車主│查及審理中之自│1 條第 1│
│  │29日凌│路1段158│宏」之成年男子，趁│林秋娥│白、紀錄所竊車│項第3 款│
│  │晨 4時│號商店前│庚○○未注意，且其│）    │輛之便條紙一張│、第4 款│
│  │45分許│        │所使用之車號EY-523│      │、被害人於警詢│之結夥三│
│  │。    │        │9 自小客車引擎未熄│      │及審理中之陳述│人以上攜│
│  │      │        │火且車門未鎖，由「│      │、臺北縣政府警│帶兇器竊│
│  │      │        │阿宏」徒手打開該車│      │察局車輛失竊電│盜罪。  │
│  │      │        │車門，戊○○與綽號│      │腦輸入單1 紙、│        │
│  │      │        │「阿文」駕駛另一部│      │車輛竊盜及車牌│        │
│  │      │        │車號不詳之藍色雅歌│      │失竊資料個別查│        │
│  │      │        │車輛在旁把風，結夥│      │詢報表1 紙、前│        │
│  │      │        │三人共同竊取前揭車│      │揭車輛之基隆市│        │
│  │      │        │輛（含黑色皮包1 只│      │警察局少年警察│        │
│  │      │        │、新台幣3 萬多元、│      │隊贓物認領保管│        │
│  │      │        │行動電話1 支、身分│      │單1 紙。      │        │
│  │      │        │證1 張、汽、機車駕│      │              │        │
│  │      │        │駛執照各1 張、EY-5│      │              │        │
│  │      │        │239 號自小客車行車│      │              │        │
│  │      │        │執照1 張、健保卡 1│      │              │        │
│  │      │        │張、中國信託金融卡│      │              │        │
│  │      │        │1 張、木刻印鑑2 枚│      │              │        │
│  │      │        │）。之後該車輛由黃│      │              │        │
│  │      │        │如聰使用，於同日15│      │              │        │
│  │      │        │時45分許於基隆市信│      │              │        │
│  │      │        │二路、義九路口為警│      │              │        │
│  │      │        │查獲。            │      │              │        │
│  ├───┼────┼─────────┼───┼───────┼────┤
│  │、93│不詳    │戊○○與綽號「阿文│同上  │被告於審理中之│刑法第34│
│  │年11月│        │」及「阿宏」竊得車│      │自白、被害人於│6 條第3 │
│  │29日6 │        │號EY-5239 號自小客│      │警詢及審理中之│項、第 1│
│  │時18分│        │車後，「阿文」同日│      │陳述、前揭車輛│項之恐嚇│
│  │許及11│        │上午6 時許以手機 0│      │之基隆市警察局│取財未遂│
│  │時許。│        │000000000號聯絡黃 │      │少年警察隊贓物│罪。    │
│  │      │        │如聰0000000000號電│      │認領保管單1紙 │        │
│  │      │        │話，詢問該車車主電│      │0000000000電話│        │
│  │      │        │話號碼，戊○○提供│      │號碼之台灣大哥│        │
│  │      │        │被害人名片上之電話│      │大股份有限公司│        │
│  │      │        │予「阿文」，由「阿│      │單向通聯資料查│        │
│  │      │        │文」以電話恐嚇被害│      │詢一件、091656│        │
│  │      │        │人匯款，惟因被害人│      │2184電話號碼遠│        │
│  │      │        │未依指示交付贖款而│      │傳雙向通聯紀錄│        │
│  │      │        │未遂。            │      │一件。        │        │
├─┼───┼────┼─────────┼───┼───────┼────┤
│3 │93年11│臺北市承│戊○○與真實姓名年│高峰百│被告於警詢中之│刑法第32│
│  │月正確│德路3段2│籍不詳綽號「阿宏」│貨公司│自白、被害人高│1 條第 1│
│  │日期不│10號「高│之成年男子，共同由│承德店│峰百貨公司特助│項第2 款│
│  │詳    │峰百貨公│前述地點之後門，沿│      │陳泳丞於警詢中│之毀越門│
│  │      │司」承德│圍牆攀爬至2 樓後，│      │之陳述        │扇、牆垣│
│  │      │店      │再從屋頂跳至1 樓，│      │              │或其他安│
│  │      │        │從後門進入地下室行│      │              │全設備竊│
│  │      │        │竊，竊得泡麵3 箱及│      │              │盜罪。  │
│  │      │        │餅乾7、8包，「阿宏│      │              │        │
│  │      │        │」分得泡麵3 箱，餅│      │              │        │
│  │      │        │乾業經戊○○食用完│      │              │        │
│  │      │        │畢。              │      │              │        │
├─┼───┼────┼─────────┼───┼───────┼────┤
│4 │93年12│臺北縣板│戊○○與林欽祈，由│創世基│被告於警詢中之│刑法第32│
│  │月24日│橋市四川│戊○○爬窗戶進入前│金會板│自白、被害人創│1 條第 1│
│  │正確時│路2 段16│述地點後，再開門讓│橋分院│世基金會板橋分│項第2 款│
│  │間不詳│巷10號 2│林欽祈進入，共同行│      │院護理長林良玫│之逾越安│
│  │      │樓「創世│竊，竊得面額新台幣│      │於警詢中之陳述│全設備竊│
│  │      │基金會板│50萬元提款條1 張、│      │              │盜罪。  │
│  │      │橋分院」│合作金庫存簿3 本、│      │              │        │
│  │      │        │雷射印表機1 臺，前│      │              │        │
│  │      │        │揭提款條及存簿已丟│      │              │        │
│  │      │        │棄，雷射印表機變賣│      │              │        │
│  │      │        │得款新台幣3 千元。│      │              │        │
├─┼───┼────┼─────────┼───┼───────┼────┤
│5 │93年12│桃園縣桃│戊○○、林欽祈及真│創世基│被告於警詢中之│刑法第32│
│  │月27日│園市復興│實姓名年籍不詳「黃│金會桃│自白、被害人創│1 條第 1│
│  │正確時│路70號 3│」姓成年男子共同結│園分院│世基金會桃園分│項第4 款│
│  │間不詳│樓「創世│夥三人，由該「黃」│、分院│院社區服務員吳│之結夥三│
│  │      │基金會桃│姓男子進入前述地點│秘書盧│兆彪於警詢中之│人竊盜罪│
│  │      │園分院」│將打門打開，由黃如│淑敏、│陳述、ZV-6043 │。      │
│  │      │        │聰進去行竊，竊得拍│分院組│號汽車行車執照│        │
│  │      │        │立得相機1 臺、數位│長王佩│之贓物認領保管│        │
│  │      │        │相機2 臺、攝影機 1│君、秘│單1 紙、被害人│        │
│  │      │        │臺、電腦液晶螢幕 1│書李意│創世基金會桃園│        │
│  │      │        │臺、車輛鑰匙3 把、│琳    │分院秘書盧淑敏│        │
│  │      │        │汽車行照1 張、新臺│      │於警詢中之陳述│        │
│  │      │        │幣約2 萬元、盧淑敏│      │、東森購物SHOP│        │
│  │      │        │所有之東森購物SHOP│      │PING卡及十大書│        │
│  │      │        │PING卡及十大書坊會│      │坊會員卡之贓物│        │
│  │      │        │員卡各1 張、行動電│      │認領保管單1 紙│        │
│  │      │        │話1 支、王佩君所有│      │、被害人前揭基│        │
│  │      │        │之華信安泰銀行信用│      │金會桃園分院組│        │
│  │      │        │卡2 張、存摺2 本、│      │長王佩君於警詢│        │
│  │      │        │印章1 只、李意琳所│      │中之陳述、前揭│        │
│  │      │        │有之太平洋SOGO集利│      │信用卡之贓物認│        │
│  │      │        │卡、大愛捐髓卡、亞│      │領保管單1 紙、│        │
│  │      │        │督餐廳VIP 卡、巴登│      │被害人前揭基金│        │
│  │      │        │咖啡專賣店VIP 卡、│      │會桃園分院秘書│        │
│  │      │        │桃花源VIP 卡、救國│      │李意琳於警詢中│        │
│  │      │        │團社會教育中心終身│      │之陳述、前揭李│        │
│  │      │        │學習卡各1 張、新臺│      │意琳所有太平洋│        │
│  │      │        │幣2,250 元。      │      │SOGO集利卡等 6│        │
│  │      │        │                  │      │張卡之贓物認領│        │
│  │      │        │                  │      │保管單1 紙    │        │
├─┼───┼────┼─────────┼───┼───────┼────┤
│6 │94年 1│臺北縣板│戊○○與林欽祈，由│創世基│被告於警詢中之│刑法第32│
│  │月17日│橋市四川│戊○○爬窗進入上述│金會板│自白、被害人創│1 條第 1│
│  │正確時│路2 段 1│地點，林欽祈於樓下│橋分院│世基金會板橋分│項第2 款│
│  │間不詳│6 巷10號│把風，共同行竊，竊│      │院護理長林良玫│之逾越安│
│  │      │2 樓「創│得未對過獎統一發票│      │於警詢中之陳述│全設備竊│
│  │      │世基金會│2 、3 袋垃圾袋（約│      │              │盜罪。  │
│  │      │板橋分院│3.5 萬張左右），嗣│      │              │        │
│  │      │」      │後經查對統一發票，│      │              │        │
│  │      │        │對中部分為警方查扣│      │              │        │
│  │      │        │，其餘未對中部分已│      │              │        │
│  │      │        │丟棄。            │      │              │        │
├─┼───┼────┼─────────┼───┼───────┼────┤
│7 │94年 1│臺北縣板│戊○○與李宏名攜帶│丙○○│被告於警詢及偵│刑法第32│
│  │月24日│橋市大觀│自製扳手1 把，並以│（車主│查中之自白、共│1 條第 1│
│  │正確時│路3 段36│自備之機車鑰匙，直│松和食│犯李宏名於偵查│項第3 款│
│  │間不詳│巷16號  │接插入車號 HE-5478│品公司│中之證述、被害│之攜帶兇│
│  │      │        │號自小貨車之鑰匙孔│）    │人於警詢及偵查│器竊盜罪│
│  │      │        │，以上下搖晃方式發│      │中之證述、扣案│。      │
│  │      │        │動該車，共同竊取之│      │之鑰匙2 支、扳│        │
│  │      │        │，後將該車停放於臺│      │手1 把、前揭車│        │
│  │      │        │北縣三重市○○路 1│      │輛之贓物認領保│        │
│  │      │        │段73號，嗣後帶同至│      │管單1 紙、臺北│        │
│  │      │        │該處查獲。        │      │縣政府警察局車│        │
│  │      │        │                  │      │輛失竊電腦輸入│        │
│  │      │        │                  │      │單1 紙、車輛竊│        │
│  │      │        │                  │      │盜及車牌失竊資│        │
│  │      │        │                  │      │料個別查詢報表│        │
│  │      │        │                  │      │1 件、前揭車輛│        │
│  │      │        │                  │      │翻拍照片3 張  │        │
├─┼───┼────┼─────────┼───┼───────┼────┤
│8 │94年 1│臺北縣三│戊○○與李宏名攜帶│乙○○│被告於警詢及偵│刑法第32│
│  │月26日│重市安慶│自製扳手1 把，並以│      │查中之自白、共│1 條第 1│
│  │上午11│街213號 │自備之機車鑰匙，直│      │犯李宏名於偵查│項第3 款│
│  │時許  │        │接插入車門未鎖之車│      │中之證述、被害│之攜帶兇│
│  │      │        │號F8-6167 自小貨車│      │人於警詢及偵查│器竊盜罪│
│  │      │        │之鑰匙孔，以上下搖│      │中之證述、扣案│        │
│  │      │        │晃方式發動該車，共│      │之鑰匙2 支、扳│        │
│  │      │        │同竊取之（戊○○駕│      │手1 把、前揭車│        │
│  │      │        │駛）於桃園縣龜山鄉│      │輛之贓物認領保│        │
│  │      │        │文化二路10之1 號停│      │管單1 紙、臺北│        │
│  │      │        │車場內為警查獲。  │      │縣政府警察局車│        │
│  │      │        │                  │      │輛失竊電腦輸入│        │
│  │      │        │                  │      │單1 紙、車輛竊│        │
│  │      │        │                  │      │盜及車牌失竊資│        │
│  │      │        │                  │      │料個別查詢報表│        │
│  │      │        │                  │      │1 件、前揭車輛│        │
│  │      │        │                  │      │翻拍照片2 張  │        │
├─┼───┼────┼─────────┼───┼───────┼────┤
│9 │94年 1│桃園縣龜│戊○○與李宏名攜帶│丁○○│被告於警詢及偵│刑法第32│
│  │月26日│山鄉文化│自製扳手1 把，並以│（車主│查中之自白、共│1 條第 1│
│  │下午 3│二路34巷│自備之機車鑰匙，直│穗丞工│犯李宏名於警詢│項第3 款│
│  │時許  │14弄路口│接插入車號 2P-1046│程有限│及偵查中之證述│之攜帶兇│
│  │      │        │自小貨車鑰匙孔，以│公司）│、被害人於警詢│器竊盜罪│
│  │      │        │上下搖晃方式發動該│      │及偵查中之證述│        │
│  │      │        │車，共同竊取之（李│      │、扣案之鑰匙 2│        │
│  │      │        │宏名駕駛）於桃園縣│      │支、扳手1 把、│        │
│  │      │        │龜山鄉○○○路10之│      │前揭車輛之贓物│        │
│  │      │        │1 號停車場內為警查│      │認領保管單1 紙│        │
│  │      │        │獲。              │      │、車籍作業系統│        │
│  │      │        │                  │      │查詢認可資料 1│        │
│  │      │        │                  │      │件、前揭車輛翻│        │
│  │      │        │                  │      │拍照片2 張    │        │
├─┼───┼────┼─────────┼───┼───────┼────┤
│10│94年 1│臺北縣板│戊○○與林欽祈，由│創世基│被告於警詢中之│刑法第32│
│  │月31日│橋市四川│戊○○爬窗進入上述│金會板│自白、被害人創│1 條第 1│
│  │正確時│路2 段 1│地點，林欽祈於樓下│橋分院│世基金會板橋分│項第2 款│
│  │間不詳│6 巷10號│把風，共同行竊，竊│      │院護理長林良玫│之逾越安│
│  │      │2樓「創 │得已畫線對獎過之統│      │於警詢中之陳述│全設備竊│
│  │      │世基金會│一發票153張（中獎 │      │、統一發票 153│盜罪。  │
│  │      │板橋分院│金額39,600元）。  │      │ 張贓物認領管 │        │
│  │      │」      │                  │      │單1 張、前揭發│        │
│  │      │        │                  │      │票影本1 件    │        │
├─┼───┼────┼─────────┼───┼───────┼────┤
│11│94年 2│桃園縣桃│戊○○、林欽祈、林│創世基│被告於警詢及偵│刑法第32│
│  │月4 日│園市復興│敬賢及真實姓名年籍│金會桃│查中之自白、共│1 條第 1│
│  │凌晨 5│路70號 3│不詳綽號「黃仔」之│園分院│犯林欽祈於警詢│項第1 款│
│  │時10分│樓之「創│男子，於夜間結夥三│      │及偵查中之證述│、第2 款│
│  │許    │世基金會│人以上，由戊○○攜│      │、共犯林敬賢於│、第3 款│
│  │      │桃園分院│帶小刀1 把，共同破│      │警詢及偵查中之│、第4 款│
│  │      │」      │壞前述地點之「創世│      │證述、當場發現│之結夥三│
│  │      │        │基金會桃園分院」門│      │遭竊之基金會護│人攜帶兇│
│  │      │        │窗後，打開大門，侵│      │理人員己○○於│器毀壞門│
│  │      │        │入行竊，竊得創世基│      │警詢及偵查中之│扇及其他│
│  │      │        │金會信封袋2 只（含│      │證述、新台幣1,│安全設備│
│  │      │        │新台幣1,525 元），│      │525 元之贓物認│於夜間侵│
│  │      │        │旋即為該基金會護理│      │領保管單1 紙、│入有人居│
│  │      │        │人員己○○發覺，而│      │現場翻拍照片 1│住之建築│
│  │      │        │報警當場查獲。    │      │0 張、扣案之小│物竊盜罪│
│  │      │        │                  │      │刀1 把、中華民│。      │
│  │      │        │                  │      │國94年日出日沒│        │
│  │      │        │                  │      │時刻表1 件    │        │
└─┴───┴────┴─────────┴───┴───────┴────┘
